臺灣桃園地方法院刑事判決　　　　　　　93年度訴字第1365號
公　訴　人　臺灣桃園地方法院檢察署檢察官
被　　　告　乙○○
選任辯護人　陳適庸律師
　　　　　　許博森律師
上列被告因違反槍砲彈藥刀械管制條例案件，經檢察官提起公訴
（93年度偵字第5327號），本院判決如下：
    主  文
乙○○未經許可，持有手槍，處有期徒刑伍年貳月，併科罰金新
台幣陸萬元，罰金如易服勞役，以新台幣玖佰元即銀元參佰元折
算壹日。
扣案之制式玖厘米手槍壹支（槍枝管制編號0000000參陸
捌號）及口徑九mm制式子彈肆顆均沒收。
    事  實
一、乙○○明知制式手槍及子彈，分別係槍砲彈藥刀械管制條例
    第4 條第1 項第1 款、第2 款所管制之槍砲與彈藥，非經中
    央主管機關許可，均不得無故持有之。詎其竟基於持有手槍
    、子彈之犯意，於民國92年10月下旬某日，在臺北縣新莊市
    某處，以新臺幣31萬元之代價向其名為「包春俊」之友人購
    得制式9 厘米手槍1 支及口徑9mm （9X19mm）制式子彈9 顆
    、土造子彈1 顆後，將之置放於隨身攜帶之黑色皮包內而無
    故持有之。嗣於93年4 月1 日凌晨4 時許，乙○○攜前揭槍
    、彈至其友人位於桃園縣桃園市○○○街158 巷3 號3 樓住
    處時，為警當場查獲，並扣得前揭槍、彈。
二、案經桃園縣政府警察局桃園分局移送臺灣桃園地方法院檢察
    署檢察官偵查起訴。
    理  由
一、證據能力部分：
    按被告以外之人於審判外之言詞或書面陳述，除法律有規定
    者外，固不得作為證據，惟被告以外之人於審判中，因滯留
    國外或所在不明而無法傳喚或傳喚不到者，其於檢察事務官
    、司法警察官或司法警察調查中所為之陳述，經證明具有可
    信之特別情況，且為證明犯罪事實之存否所必要者，得為證
    據，刑事訴訟法第159 條之3 第3 款定有明文。經查：
  (一)本件公訴人認被告乙○○涉犯槍砲彈藥刀械管制條例犯行，
    所列證據有引用證人丙○○於警詢時之供述，而被告選任辯
    護人於本院準備程序時則聲請傳喚證人丙○○到庭作證，本
    院先後2 次傳喚證人丙○○，惟其均未到庭，拘提亦未獲，
    此有送達證書及拘提報告書在卷足憑，是證人丙○○係經本
    院合法傳喚而不到。
  (二)然證人丙○○於93年3 月30日晚上七時許迄翌日凌晨4 時止
    ，均在被告為警查獲之桃園縣桃園市○○○街158 巷3 號3
    樓處未曾離去，此為被告所不否認，而證人丙○○就被告究
    係何時到達上址、抵達時有無攜帶槍、彈及如何為警查獲之
    經過，於警詢及偵查中均有詳細之陳述，是其所述自關涉被
    告是否有違反槍砲彈藥刀械管制條例之犯嫌；再者，證人丙○○與被告先前並無任何糾紛怨隙，此亦據被告自承在卷，
    是證人丙○○當無設詞誣陷或刻意迴護被告之理，故證人丙○○於審判外所為警詢筆錄之內容，應屬可信。綜上，證人
    丙○○於警詢中之供詞，雖屬審判外之陳述，然其既經本院
    合法傳喚未到庭，且其於警詢中之陳述，具有可信之特別情
    況，且為證明犯罪事實存否之必要者，已如前述，是依首揭
    說明，證人丙○○於警詢中之證述，自具備有證據能力，合
    先敘明。
二、訊之被告固不否認有於93年4 月1 日凌晨4 時許，為警在桃
    園縣桃園市○○○街158 巷3 號3 樓查獲，惟矢口否認有何
    違反槍砲彈藥刀械管制條例之犯行，辯稱：於93年3 月31
    日晚上10時許，其友人甲○○撥打伊0000000000號行動電話
    告知其人因燙傷，現在桃園敏盛醫院，惟其位於同德六街住
    處之沙發上置有槍枝，且該晚會有人來拿槍，請伊前去代為
    協助交槍，伊先至敏盛醫院探視甲○○後，即前去甲○○位
    於桃園同德六街158 巷3 號3 樓之住處，當天是丙○○開門
    ，伊入內因腹痛立即進入洗手間，警方在該處沙發上查獲槍
    、彈後，伊方自洗手間走出，故扣案槍、彈係甲○○所有，
    非其所持有云云。本院經查：
  (一)桃園縣政府警察局桃園分局警員有於93年4 月1 日凌晨1時
    許，在桃園縣桃園市○○○街158 巷3 號3 樓址客廳沙發上
    之黑色皮包內起出制式9 厘米手槍1 支及口徑9mm （9X19
    mm）制式子彈9 顆、土造子彈1 顆乙節，業據查獲本案之桃
    園縣政府警察局桃園分局埔子派出所警員丁○○、戊○○於
    本院審理時證述明確，且二人所述大致相符；而前揭槍、彈
    經送請內政部警政署刑事警察局鑑定，認送鑑制式9 厘米手
    槍1 枝（槍枝管制編號0000000000），係捷克CZ廠75型口徑
    9 mm製式半自動手槍，管內具6 條來復線，機械性能良好，
    可擊發同口徑制式子彈，認具殺傷力，另送鑑子彈10顆，其
    中8 顆（試射4 顆），認均係口徑9mm （9X19mm）制式子彈
    ，另1 顆，認係口徑9mm （9X19mm）制式子彈，經檢視其底
    火皿具撞擊痕跡，復經實際試射，可擊發，認具殺傷力，餘
    1 顆，認係土造子彈（內具直徑約9.0mm 之土造金屬彈頭）
    ，經實際試射，可擊發，認具殺傷力，此有該局93年4 月5
    日刑鑑第0000000000號槍彈鑑定書1 紙在卷足憑。
  (二)而置放前揭槍、彈之黑色皮包係被告於93年4 月1 日凌晨1
    時許隨身所攜入乙節，業據被告於警詢中供稱：「（問：警
    方在你身上查獲何物？查獲情形為何？）答：查獲槍械，當
    時我坐在查獲地點沙發上看電視，警方在我隨身所攜帶的黑
    色背查獲捷克制式西域手槍1 支，子彈10發」等語，證人丙○○於警詢中亦陳稱：桃園市○○○街158 巷3 號3 樓係其
    真實姓名年籍不詳綽號「龍全」（音譯）友人所承租，被告
    係「龍全」之朋友，其與被告並不相識，被告於93年4 月1
    日凌晨1 時50分許前來桃園市○○○街158 巷3 號3 樓表示
    欲找「龍全」，故其開門讓被告進入，被告進入屋內時身上
    背1 個背包，手持手提包入內，嗣警方於93年4 月1 日凌晨
    進入，在被告所攜之背包內查獲前揭槍、彈等語明確。且被
    告就前揭槍、彈之來源，於警詢及偵查中亦均明確供稱：查
    獲之槍、彈係伊於92年10月底，在臺北縣新莊市向名為「包
    春俊」綽號「小包」之友人以新臺幣31萬元之代價所購買等
    語明確，警方旋調閱出姓名為包春俊、出生年月日為56年4
    月7 日、身分證字號為Ｚ000000000號之口卡供被告指認，是
    否即向該人購賣前揭槍、彈，被告亦明確指認確係該員無訛
    ，此有警詢筆錄及包春俊之口卡片影本在卷足憑，是被告所
    述，應非虛妄。另本院於準備程序及審理時，復提示被告前
    揭警詢筆錄供其閱覽，被告亦供承其於警詢中所述均係出於
    個人自由意願而為陳述，並無遭刑求或其他不法侵害等情，
    是綜合上情以觀，堪認被告前揭所述，與事實相符，應值採
    信。
  (三)雖被告於本院審理時翻異其於警、偵訊時所述，並以前詞置
    辯，然查：
  (1)被告於本院93年10月26日準備程序時，就93年3 月31日與甲○○聯絡之經過供稱：甲○○係於93年3 月31日晚上10時許
    ，以0000000000號之行動電話撥打至其0000000000號之行動
    電話聯絡，告知被告其人因燙傷現在敏盛醫院就診，請被告
    至敏盛醫院一趟等語，被告並指出和信電訊股份有限公司於
    93 年9月24日檢附本院被告所有號碼為0000000000號行動電
    話之通聯紀錄，於93年3 月31日晚上10時55分許，確有號碼
    為0000000000號之行動電話撥打至其前開電話之紀錄為據。
    本院就此函詢敏盛綜合醫院於93年3 月31日是否有名為「甲○○」之人至該院急診？該院函覆於93年間確有一名為「甲○○」之人至該院急診，然該員至該院急診時間為93年4 月
    1 日凌晨0 時11分許，此有敏盛綜合醫院於93年11月12日以
    敏秘字第0930004006號函檢附甲○○之病歷影本1 紙在卷足
    憑，是被告稱甲○○曾於93年3 月31日晚上10時許，以電話
    告知其人因燙傷現在敏盛醫院急診，請被告前去敏盛醫院乙
    節，顯與事實不符。
  (2)被告嗣於本院審理時又稱：伊於敏盛醫院與甲○○見面後，
    立即前往桃園縣同德六街158 巷3 號3 樓，期間曾撥打甲○○所使用號碼為0000000000號之行動電話與甲○○聯絡2 次
    ，第1 次是因為到達上址時，要甲○○請屋內之人代為開門
    ，第2 次則是因警察已經進行搜索，伊電詢甲○○為何會如
    此等語。查依卷附和信電訊股份有限公司檢附本院被告所有
    00 00000000 號行動電話之通聯紀錄，於93年3 月31日及同
    年4 月1 日確有撥打至0000000000之記錄，撥打時間分別為
    93 年3月31日晚上11時59分31秒及93年4 月1 日凌晨○時16
    分許，然甲○○既係於93年4 月1 日凌晨○時11分許方至敏
    盛醫院急診，已如前述，是被告所述伊與甲○○在敏盛醫院
    見面後前往上址並致電甲○○請其找人代為開門之時間即93
    年3 月31日晚上11時59分31秒，甲○○根本尚未至敏盛醫院
    就診；再者，本件係因桃園縣政府警察局桃園分局員警接獲
    勤務中心轉知桃園縣桃園市○○○街158 巷3 號3 樓處，疑
    似有妨害安寧之舉，方派員前往查看因而查獲本案，此業據
    證人丁○○、戊○○於本院審理時證述明確，而桃園縣政府
    警察局勤務指揮中心係於93年4 月1 日凌晨○時59分10秒方
    接獲民眾報案，此有桃園縣政府警察局於93年12月27日以桃
    警勤字第0930105327號函檢附之桃園縣政府警察局勤務指揮
    中心受理各類案件紀錄表1 紙在卷足憑，則被告豈有可能於
    93 年4月1 日凌晨○時16分即警方接獲報案之前即因遭員警
    搜索故致電甲○○？是被告前揭所述，與卷證資料全然不符
    ，自難採信。
  (3)公訴人復質以被告既扣案槍、彈非其所有，為何於警詢、偵
    查中均坦承為其所有，甚而就該槍、彈之來源亦可清楚明確
    交待？被告稱：因甲○○告知會有警察來取槍，而來取槍的
    確為警察，所以才會在警、偵訊中坦承扣案槍、彈為其所有
    云云。然公訴人進一步詢問被告：你方稱於警察搜索時，曾
    致電甲○○，係談何事？被告答：「因為那些警察看起來不
    像是要來拿槍的，我從廁所出來時，聽見警察與丙○○的對
    話不對，如果是甲○○認識的警察，他應該表明他的身分，
    但那警察從頭到尾都沒有講，我怕是甲○○要害我」等語，
    是若如被告所述，於員警執行搜索之際，其即查覺與甲○○
    所述情況有異，被告為一成年男子，當有一定之社會經驗，
    衡諸常情，為求自保，當會明確供述其今日究為何事而來，
    甚而可偕同警員至敏盛醫院尋找甲○○以實其說，又豈會不
    明所以即承認扣案槍、彈為其所有？甚而可明確陳述扣案槍
    、彈之來源，且所述購買槍、彈之人，亦確有其人，非僅一
    不詳之綽號，已如前述，綜合上情以觀，被告嗣於本院所為
    之新辯詞，非但前後所述，多所矛盾，且與常情有違，自難
    採信。
三、綜上所述，本件事證明確，被告所辯無非臨訟杜撰之詞，不
    足採信，被告犯行洵堪認定，應依法論科。
四、核被告未經主管機關許可，持有前揭制式手槍1支、子彈10
    顆，所為係違反槍砲彈藥刀械管制條例第7 條第4 項未經許
    可持有手槍罪、同條例第12條第4 項未經許可持有子彈罪。
    被告同時持有子彈10顆，因該子彈10顆均屬槍砲彈藥刀械管
    制條例第12條第4 項規定所禁止持有之子彈，侵害該規定保
    護之單一社會法益，僅犯單一之未經許可持有子彈罪。被告
    以一持有行為而同時持有上開手槍及子彈，係一行為同時觸
    犯數罪名，為想像競合犯，應依刑法第55條之規定，從一重
    之未經許可持有手槍罪處斷。另起訴書雖載被告所涉犯法條
    為槍砲彈藥刀械管制條例第7 條第4 項及第11條第4 項，然
    由起訴書犯罪事實欄之記載，全未提及被告有何持有其他可
    發射金屬或子彈具有殺傷力之各式槍砲觀之，前揭槍砲彈藥
    刀械管制條例第11條第4 項應係同條例第12條第4 項之誤載
    ，公訴人於蒞臨時亦當庭更正起訴法條為槍砲彈藥刀械管制
    條例第7 條第4 項及第12條第4 項，並表示起訴書所引同條
    例第11第4 項係贅載等語，是此部分應予更正，併此敘明。
    爰審酌被告素行、犯罪動機、目前槍枝氾濫，被告於此社會
    治安日益惡化之際，仍持有前揭手槍及子彈，威脅社會治安
    之程度非輕及其犯後態度尚稱良好等一切情狀，量處如主文
    所示之刑，併就所宣告罰金部分，諭知易服勞役之折算標準
    。
五、扣案之制式9 厘米手槍1 支（槍枝管制編號0000000000）及
    口徑9mm （9x19mm）制式子彈4 顆（另5 顆9mm 制式子彈及
    土造子彈1 顆，業於鑑驗過程中試射擊發滅失，已無殺傷力
    而失其違禁物之性質，自已無庸宣告沒收）均具殺傷力而屬
    違禁物，應依刑法第38條第1 項第1 款之規定併予宣告沒收
    。
六、據上論斷，依刑事訴訟法第299 條第1 項前段，槍砲彈藥刀
    械管制條例第7 條第4 項、第12條第4 項、刑法第11條前段
    、第55條、第42條第2 項、第38條第1 項第1 款、罰金罰鍰
    提高標準條例第2 條、現行法規所定貨幣單位折算新台幣條
    例第2 條，判決如主文。
本案經檢察官廖先志到庭執行職務
中　　華　　民　　國　　94　　年　　3 　　月　　7　 　日
                  臺灣桃園地方法院刑事第10庭
                       審判長法　官　江德民
                             法  官  許炎灶
                             法  官  柯姿佐
以上正本證明與原本無異。
如不服本判決，應於送達後10日內，向本院提出上訴狀。
                             書記官  張淑芬
中　　華　　民　　國　　94　　年　　3 　　月　　10　　日
附錄論罪科刑法條
槍砲彈藥刀械管制條例第7條第4項
未經許可，持有、寄藏或意圖販賣而陳列第一項所列槍砲、彈藥
者，處五年以上有期徒刑，併科新台幣一千萬元以下罰金。
槍砲彈藥刀械管制條例第12條第4項
未經許可，持有、寄藏或意圖販賣而陳列子彈者，處五年以下有
期徒刑，併科新台幣三百萬元以下罰金。
